臺灣士林地方法院刑事判決
公　訴　人　臺灣士林地方法院檢察署檢察官
被　　　告　甲○○
上列被告因違反毒品危害防制條例案件，經檢察官提起公訴（94
年度毒偵字第1314號），本院於訊問被告後，被告為有罪之陳述
，經裁定認為宜以簡式審判程序審理，並判決如下：
    主  文
甲○○施用第一級毒品，處有期徒刑捌月，扣案之海洛因壹包（
淨重零點貳貳公克）沒收銷燬，包裝袋壹個（重零點參貳公克）
及注射針筒壹支沒收；又連續施用第二級毒品，處有期徒刑參月
。應執行有期徒刑拾月，扣案之海洛因壹包（淨重零點貳貳公克
）沒收銷燬、包裝袋壹個（重零點參貳公克）及注射針筒壹支沒
收。
    事  實
一、甲○○前因施用第一級毒品海洛因案件，依本院91年度毒聲
    字第1389號裁定，送臺灣士林看守所附設勒戒處所觀察、勒
    戒後，認有繼續施用毒品之傾向，復經本院以92年度毒聲字
    第358 號裁定令入戒治處所施以強制戒治1 年，嗣戒治滿3
    月後，經評定戒治成績合格，又經本院以92年度毒聲字第
    912 號裁定停止戒治交付保護管束，於92年10月31日停止戒
    治出所，並於93年4 月3 日保護管束期滿，經臺灣士林地方
    法院檢察署檢察官於93年6 月2 日以93年度戒毒偵字第27號
    不起訴處分確定。詎甲○○仍不知悔改，於前案強制戒治執
    行完畢釋放後5 年內，復基於施用第一級毒品海洛因之犯意
    ，於94年5 月1 日或2 日之某時，在其臺北市○○○路○ 段
    18巷7 號住處，以注射方式施用第一級毒品海洛因；另基於
    施用第二級毒品安非他命之概括犯意，於94年5 月2 日，在
    其前開住處內，連續施用第二級毒品安非他命2 次。嗣於94
    年5 月3 日下午4 時30分許，在臺北市○○○路○ 段354 巷
    2 弄口為警盤查查獲，並扣得第一級毒品海洛因1 包（淨重
    0.22公克、空包裝重0.32公克）、其所有供施用海洛因之注
    射針筒1 支。
二、案經臺北縣政府警察局金山分局報告臺灣士林地方法院檢察
    署檢察官偵查起訴。
    理  由
一、上揭犯罪事實，業據被告甲○○於本院審理中坦承不諱，而
    被告於前揭時、地為警查獲後採集之尿液，經送臺灣檢驗科
    技股份有限公司以氣相層析質譜儀法檢驗結果，呈鴉片類及
    安非他命類陽性反應，有毒品危害防制條例被移送者姓名及
    代碼對照表、上開科技公司94年5 月17日濫用藥物尿液檢驗
    報告各1 紙附卷可稽（分見偵字第5098號卷第44頁、第48
    頁）。此外，復有搜索扣押筆錄、扣押物品相片、扣案之疑
    似海洛因白粉1 包、注射針筒1 支可證，而上開疑似海洛因
    之白粉1 包，經送法務部調查局以化學呈色法、氣相層析質
    譜儀分析法檢驗結果，確含有第一級毒品海洛因成分（淨重
    0.22公克、空包裝重0.32公克），亦有該局94年7 月5 日調
    科壹字第040003859 號鑑定通知書1 紙在卷可查（見毒偵字
    第1314號卷第18頁）。綜上，堪認被告之自白與事實相符，
    足以採信。又被告甲○○前因施用第一級毒品海洛因案件，
    經本院裁定送觀察、勒戒後，認有繼續施用毒品之傾向，復
    經本院以92年度毒聲字第358 號裁定令入戒治處所施以強制
    戒治1 年，嗣戒治滿3 月後，經評定戒治成績合格，又經本
    院以92年度毒聲字第912 號裁定停止戒治交付保護管束，於
    92年10月31日停止戒治出所，並於93年4 月3 日保護管束期
    滿，經臺灣士林地方法院檢察署檢察官於93年6 月2 日以93
    年度戒毒偵字第27號不起訴處分確定，有上開不起訴處分書
    、法務部全國檢察官線上查詢刑案人犯在監所最新資料報表
    、臺灣高等法院被告前案紀錄表在卷足參，是被告於前次強
    制戒治執行完畢釋放後，5 年內再犯本件施用第一級、第二
    級毒品之罪，堪以認定，應依法論科。
二、核被告甲○○所為，係犯毒品危害防制條例第10條第1 項、
    第2 項之施用第一級、第二級毒品罪。被告因施用第一級毒
    品海洛因、第二級毒品安非他命而分別持有第一級毒品海洛
    因、第二級毒品安非他命，其持有之低度行為分別為施用之
    高度行為所吸收，均不另論罪。又其先後2 次施用第二級毒
    品之犯行，時間緊接，手段相同，所犯係構成要件相同之罪
    ，顯係基於概括犯意為之，為連續犯，應依刑法第56條之規
    定以1 罪論，並加重其刑。再被告犯上開2 罪，犯意各別，
    行為互殊，應分論併罰。爰審酌被告前經觀察、勒戒及強制
    戒治後，仍未能杜絕毒品之誘惑，而再次施用第一級、第二
    級毒品，顯無戒絕毒品之毅力，惟犯後尚能坦承犯行，態度
    尚稱良好等一切情狀，量處如主文所示之刑，以示懲儆，並
    定其應執行之刑。
三、扣案之海洛因1 包（淨重0.22公克），係第一級毒品，故不
    問屬於犯人與否，應依毒品危害防制條例第18條第1 項前段
    宣告沒收銷燬。另扣案之包裝海洛因用之包裝袋一個（重
    0.32公克），有防止毒品裸露、散逸之功能，且既與毒品分
    別鑑秤其重量，與毒品即無難以析離而無法個別宣告沒收之
    情事，故上開包裝袋連同注射針筒1 支，既均係被告所有且
    係供施用第一級毒品海洛因所用之物，為被告供明在卷，爰
    依刑法第38條第1 項第2 款規定併予宣告沒收。
據上論斷，應依刑事訴訟法第273 條之1 第1 項、第299 條第1
項前段，毒品危害防制條例第10條第1 項、第2 項、第18條第1
項前段，刑法第11條、第56條、第51條第5 款、第38條第1 項第
2 款，判決如主文。
本案經檢察官謝榮林到庭執行職務。
中　　華　　民　　國　　94　　年　　8 　　月　　26　　日
                  刑事第四庭法  官    許碧惠
以上正本證明與原本無異。
如不服本判決，應於判決送達後10日內，向本院提出上訴狀。
                            書記官    徐仁豐
中　　華　　民　　國　　94　　年　　8 　　月　　29　　日
附錄本判決論罪科刑依據之法條：
毒品危害防制條例第10條第1項、第2項：
施用第一級毒品者，處6月以上5年以下有期徒刑。
施用第二級毒品者，處3年以下有期徒刑。
